it: Casa e giardino > Prato e giardino > Accessori attrezzatura motorizzata per esterni > Accessori tagliaerba > Prese e piastre in pacciame per tagliaerba: Tappi per pacciamatura per tosaerba; Piastre per tosaerba
ko: 가정/원예 용품 > 잔디/정원 > 야외용 동력 설비 부대용품 > 잔디깎이 부대용품 > 잔디깎이 멀칭 플러그/플레이트: 잔디깎이 멀칭 플러그; 잔디깎이 플레이트
nb: Hjem og hage > Plen og hage > Tilbehør til utendørs elektrisk utstyr > Tilbehør til gressklippere > Tekningsplugger og -plater for gressklippere: Tekningsplugger for gressklippere; Plater til gressklippere
sv: Hem och trädgård > Gräsmatta och trädgård > Tillbehör till utomhusmaskiner > Tillbehör till gräsklippare > Kontakter och plattor för kompostering: Komposttäckningspluggar för gräsklippare; Gräsklipparplattor
sk-SK: Dom a záhrada > Trávnik a záhrada > Príslušenstvo pre vonkajšie elektrické zariadenia > Príslušenstvo pre kosačky > Mulčovacie zátky a platne pre kosačky: Mulčovacie zátky pre kosačky; Platne pre kosačky
pl: Dom i ogród > Trawnik i ogród > Akcesoria do elektronarzędzi ogrodowych > Akcesoria do kosiarek > Dodatki mulczujące do kosiarek: Zaślepki mulczujące do kosiarek; Płyty do kosiarek
bg-BG: Дом и градина > Морава и градина > Аксесоари за електрическо оборудване за външна употреба > Аксесоари за косачки за трева > Щепсели и ножове за мулчиране за косачки: Щепсели за мулчиране за косачки; Ножове за мулчиране за косачки
en: Home & Garden > Lawn & Garden > Outdoor Power Equipment Accessories > Lawn Mower Accessories > Lawn Mower Mulch Plugs & Plates: Lawn Mower Mulch Plugs; Lawn Mower Plates
ru: Дом и сад > Товары для придомовых и садовых участков > Аксессуары для садовой техники > Аксессуары для газонокосилок > Заглушки и ножи для мульчирования для газонокосилок: Заглушки для мульчирования для газонокосилок; Ножи для мульчирования для газонокосилок
vi: Nhà và vườn > Bãi cỏ và vườn > Phụ kiện thiết bị điện ngoài trời > Phụ kiện máy cắt cỏ > Nút chặn và đĩa phủ bổi của máy cắt cỏ: Nút chặn phủ bổi của máy cắt cỏ; Đĩa phủ bổi của máy cắt cỏ
ja: ホーム・ガーデン > ガーデン用品・ガーデン機器 > ガーデン機器関連用品 > 芝刈り機関連用品 > 芝刈り機マルチング プラグ: 芝刈り機マルチプラグ; 芝刈り機プレート
zh-CN: 家居与园艺 > 草坪与花园 > 户外电力设备配件 > 割草机配件 > 割草机护盖物插头与板: 割草机护盖物插头; 割草机板
cs: Dům a zahrada > Trávníky a zahrady > Motorová zahradní technika – příslušenství > Sekačky – příslušenství > Mulčovací záslepky pro sekačky: Mulčovací záslepky; Pouzdra žací lišty
es: Casa y jardín > Jardín > Accesorios para maquinaria de jardinería > Accesorios de cortadoras de césped > Tapas y placas de mulch para cortacésped: Tapones de mulch para cortacésped; Placas de mulch para cortacésped
lt-LT: Namai ir sodas > Veja ir sodas > Lauko motorinės įrangos priedai > Vejapjovių priedai > Vejapjovių mulčiavimo kaiščiai ir plokštės: Vejapjovių mulčiavimo kaiščiai; Vejapjovių plokštės
sl-SI: Dom in vrt > Travnik in vrt > Dodatki za zunanjo električno opremo > Dodatki za kosilnice > Čepi in plošče za mulčenje za kosilnice: Čepi za mulčenje za kosilnice; Plošče za mulčenje za kosilnice
pt-BR: Casa e jardim > Gramado e jardim > Acessórios para equipamento elétrico de exteriores de residências > Acessórios para cortador de grama > Plugues e placas de cobertura orgânica do solo para cortadores de grama: Plugues de cobertura orgânica do solo para cortadores de grama; Placas de cobertura orgânica do solo para cortadores de grama
fr: Maison et jardin > Pelouses et jardins > Accessoires pour équipement électrique d’extérieur > Accessoires pour tondeuses à gazon > Bouchons et plaques de paillis pour tondeuses à gazon: Bouchons de paillis pour tondeuses à gazon; Plaques de tondeuse à gazon
hu: Otthon és kert > Gyep és kert > Kültéri elektromos berendezés kiegészítők > Fűnyíró-kiegészítők > Fűnyíró mulcsdugók és -lemezek: Fűnyíró mulcsdugók; Fűnyíró mulcslemezek
el: Σπίτι & κήπος > Γκαζόν & κήπος > Αξεσουάρ ηλεκτρικού εξοπλισμού εξωτερικού χώρου > Αξεσουάρ χλοοκοπτικών > Πώματα & πλάκες πολτοποίησης χλοοκοπτικών: Πώματα πολτοποίησης χλοοκοπτικών; Πλάκες πολτοποίησης χλοοκοπτικών
nl: Huis en tuin > Tuin en gazon > Accessoires voor elektrische apparatuur voor buitengebruik > Accessoires voor grasmaaiers > Mulchplugs en -platen voor grasmaaiers: Mulchplugs voor grasmaaiers; Platen voor grasmaaiers
tr: Ev ve Bahçe > Çim ve Bahçe > Elektrikli Bahçe Ekipman Aksesuarları > Çim Biçme Makinesi Aksesuarları > Çim Biçme Makinesi Malçlama Tapaları ve Levhaları: Çim Biçme Makinesi Malç Tapaları; Çim Biçme Plakaları
ro-RO: Casă și grădină > Gazon și grădină > Accesorii pentru echipamente electrice pentru lucru în aer liber > Accesorii pentru mașini de tuns iarba > Dopuri și plăci pentru mașini de tuns iarba: Dopuri mulci pentru mașini de tuns iarba; Plăci pentru mașini de tuns iarba
fi: Koti ja puutarha > Piha ja puutarha > Ulkokäyttöisten voimatyökalujen lisätarvikkeet > Ruohonleikkurin lisätarvikkeet > Ruohonleikkurin heinänleikkuureunat ja -levyt: Ruohonleikkurin heinänleikkureunat; Ruohonleikkurin heinänleikkuulevyt
th: บ้านและสวน > สนามและสวน > อุปกรณ์ไฟฟ้าสำหรับใช้งานกลางแจ้ง > อุปกรณ์เครื่องตัดหญ้า > แผ่นปรับแนวหญ้าของเครื่องตัดหญ้า: แผ่นสำหรับปรับแนวหญ้าของเครื่องตัดหญ้า; แผ่นของเครื่องตัดหญ้า
hr-HR: Dom i vrt > Travnjak i vrt > Pribor za vanjsku električnu opremu > Pribor za kosilice > Čepovi i ploče za malčiranje za kosilice: Čepovi za malčiranje; Ploče za kosilice
de: Heim & Garten > Rasen & Garten > Zubehör für Gartenmaschinen > Rasenmäher-Zubehör > Mulchstopfen & Bleche für Rasenmäher: Mulchstopfen für Rasenmäher; Bleche für Rasenmäher
zh-TW: 居家和庭園 > 草皮和花園 > 園藝機械器具配件 > 割草機配件 > 割草機覆蓋塞/覆蓋板: 割草機覆蓋物塞; 割草機保護板
da: Hjem og have > Græsplæne og have > Elektriske haveredskaber – tilbehør > Plæneklippere – tilbehør > Plæneklipper – formuldingsindsatser og -plader: Plæneklipper – formuldingsindsatser; Plæneklipper – formuldingsplader
pt-PT: Casa e jardim > Relva e jardim > Acessórios de equipamento elétrico de exterior > Acessórios para corta-relvas > Conexões e placas de corta-relva para matéria orgânica: Conexões de corta-relva para matéria orgânica; Placas de corta-relva